# 个税手续费返还可以直接付给纳税义务人吗？

提问人：coolfish 时间：2017-07-03 14:44:03
个税手续费返还（2%）,怎么做账务处理比较合适？ 因是股权转让涉及的个税扣缴，金额有点大，如果要发给财务人员，怎么完善手续；如果公司决定将这部分返还，直接返给大股东个人呢（因为是大股东转让了一部分股权给别人，所以财务扣缴的他的个税）？怎么完善手续。

回答人：chenyiwei
无论如何，这部分手续费都应当在收到时，根据《关于进一步加强代扣代收代征税款手续费管理的通知》（财行[2005]365号）第六条规定，确认为营业外收入。后续如果支付给大股东的，应确认为利润分配；如果支付给财务人员作为奖金的，则作为职工薪酬处理。